【裁判字號】    89,易,2355
【裁判日期】    890930
【裁判案由】    毒品危害防制條例
【裁判全文】
臺灣板橋地方法院刑事判決                        八十九年度易字第二三五五號
    公  訴  人  臺灣板橋地方法院檢察署檢察官
    被      告  甲○○
右列被告因違反毒品危害防制條例案件，經檢察官聲請以簡易判決處刑（八十九年度
毒偵字第三四六一號）及移送併案審理（八十九年度毒偵字第三八七九號、第四三八
０號、第五二一０號，本院認應適用通常程序判決如左：
    主  文
甲○○連續施用第二級毒品，累犯，處有期徒刑拾月。扣之安非他命壹包（毛重零點
貳公克，淨重零點壹公克）、內含安非他命之殘渣袋捌個均沒收銷燬之及吸食器壹組
沒收之。
    事  實
一、甲○○前有多次違反麻醉藥品管理條例前科，其中於民國八十六年間犯案，經本
    院判處有期徒刑五月確定，於八十八年一月十九日執行完畢。仍不知悔改，又因
    施用第二級毒品案件，經本院以八十七年度毒聲字第一六七六號裁定送觀察、勒
    戒後，無繼續施用毒品之傾向，而由臺灣板橋地方法院檢察署檢察官於八十七年
    九月二十九日以八十七年度偵字第一七五八一號處分不起訴確定。詎甲○○又基
    於概括之犯意，自八十八年五月中旬某日起至同年七月二十六日止，連續在臺北
    縣三峽鎮○○路○段九巷八號其住處內，將第二級毒品安非他命置於自製之吸食
    器內，點火燒烤後，再吸用所冒出之霧化氣體，以此方式施用安非他命多次，平
    均每二、三天施用一次。嗣於八十八年七月二十八日晚上十一時三十分許，經警
    在上址住處內查獲，並扣得其所有之安非他命一包（毛重０．二公克，淨重０．
    一公克，起訴書載為０．一公克）、內含安非他命之殘渣袋八個、供施用安非他
    命所用之吸食器一組及非其所有之另一組吸食器（起訴書載為施用毒品器具二只
    ），其再經本院以八十八年度毒聲字第四七０五號裁定送觀察、勒戒後，仍有繼
    續施用毒品之傾向。
二、案經臺北市政府警察局信義分局報請臺灣板橋地方法院檢察署檢察官偵查起訴。
    理  由
一、右揭事實，迭據被告甲○○於警訊及偵審中供承不諱，並有其所有之第二級毒品
    安非他命一包（毛重０．二公克，淨重０．一公克，起訴書載為０．一公克）、
    內含安非他命之殘渣袋八個、供施用安非他命所用之吸食器一組扣案可資佐證；
    ，而被告為警查獲後所採集之尿液檢體，經送請臺北市立療養院以酵素免疫分析
    法、薄層層析法檢驗之結果，確有安非他命陽性反應，有該院八十八年八月四日
    煙毒尿液檢驗報告書乙紙在卷可憑；另扣案之白色結晶一包，經臺北市政府警察
    局保安大隊第二中隊依聯勤二０四廠製造之煙毒品檢驗包試劑初步檢驗結果，確
    呈安非他命反應，此有該中隊毒品初步鑑驗報告書乙紙在卷可徵。再被告前因施
    用第二級毒品案件，經本院以八十七年度毒聲字第一六七六號裁定送觀察、勒戒
    後，無繼續施用毒品之傾向，而由臺灣板橋地方法院檢察署檢察官於八十七年九
    月二十九日以八十七年度偵字第一七五八一號處分不起訴確定，其於查獲後同因
    施用毒品行為，經本院再以八十八年度毒聲字第四七０五號裁定送觀察、勒戒後
    ，仍有繼續施用毒品之傾向，此有本院上開裁定二件、該檢察官不起訴處分書及
    台灣台北看守所附設博戒處所有無繼續施用毒品傾向證明書各一件附卷足憑，足
    認被告於五年內再犯施用毒品罪，經觀察、勒戒後，仍有繼續施用毒品傾向。罪
    證明確，被告犯行洵堪認定。
二、按毒品危害防制條例業於八十六年十月三十日經立法院三讀通過，經總統於八十
    七年五月二十日公布施行，自同年月二十二日起生效，該條例已將安非他命列為
    第二級毒品管制，自不得非法製造、運輸、販賣、轉讓、施用或持有，被告違反
    此項規定，施用第二級毒品安非他命之行為，核係觸犯同條例第十條第二項之施
    用第二級毒品罪。又被告持有安非他命之低度行為，應為其施用之高度行為所吸
    收，均不另論罪。再被告先多次施用安非他命之犯行，時間緊接，所犯又係構成
    犯罪要件相同之罪名，顯係基於概括犯意為之，為連續犯，應依刑法第五十六條
    之規定以一罪論，並加重其刑。末查：被告前有多次違反麻醉藥品管理條例前科
    ，其中於八十六年間犯案，經本院判處有期徒刑五月確定，於八十八年一月十九
    日執行完畢，此有臺灣高等法院檢察署刑案紀錄簡覆表在卷可徵，其受有期徒刑
    之執行完畢後，五年以內再犯有期徒刑以上之本罪，為累犯，應依法遞加重其刑
    。爰審酌被告之品行、智識程度、施用安非他命戕害身心、對社會治安可能之危
    害程度甚鉅、其吸用之期間長短、次數，被告前一度因施用安非他命經送觀察、
    勒戒，經不起訴處分及後，猶不思戒解革除惡習，仍一再施用安非他命，惡性非
    輕，惟其被告犯罪後坦承犯行尚有悔意等一切情狀，量處如主文所示之刑，以示
    懲儆。至扣案被告所有安非他命一包（毛重０．二公克，淨重０．一公克）及內
    含安非他命之殘渣袋八個，係查獲之毒品，爰依毒品危害防制條例第十八條第一
    項前段規定，不問屬於犯人與否，均沒收銷燬之，而扣案之吸食器一組，經本院
    於八十九年八月十四日當庭勘驗結果，認係以玻璃球、吸管、塑膠奶瓶併湊而成
    ，自非專供施用毒品之器具，惟係被告所有，且供施用安非他命之物，業據其陳
    明在卷，爰依刑法第三十八條第一項第二款規定宣告沒收，惟另一組吸食器，被
    告供稱非其所有，自無從於本案中諭知沒收。
三、併送併辦意旨略以：（一）被告於停止戒治付保護管束期間之八十九年四月十九
    日，前往臺灣板橋地方法院檢察署觀護人室執行保護管束時，經採其尿液送驗呈
    甲基安非他命陽性反應（八十九年度毒偵字第三八七九號）；（二）被告於停止
    戒治付保護管束期間之八十九年五月二十三日，前往同上觀護人室執行保護管束
    時，經採其尿液送驗呈甲基安非他命陽性反應（八十九年度毒偵字第四三八０號
    號）；（三）被告亦基於概括之犯意，自八十九年三月十五日起至同年七月二十
    八日止，連續在不詳處所施用安非他命多次（八十九年度毒偵字第五二一０號）
    ，因認被告亦犯涉毒品危害防制條例第十條第二項之施用第二級毒品罪嫌云云。
    然查：上開併辦案件之犯罪時間，與本件公訴人起訴之犯罪時間相隔約一年，且
    被告係於停止戒治付保護管束後再犯罪，尚難認係基於概括犯意所為，二者不具
    連續犯裁判上一罪之關係，自非本案起訴效力所及，本院無從併予審究，應檢還
    各該檢察官另行偵處，附此敘明。
據上論斷，應依刑事訴訟法第四百五十二條、第二百九十九條第一項前段，毒品危害
防制條例第十條第二項、第十八條第一項前段，刑法第十一條前段、第五十六條、第
四十七條、第三十八條第一項第二款，判決如主文。
本案經檢察官簡美慧欣到庭執行職務。
中      華      民      國      八十九      年     九     月    三十    日
                                      臺灣板橋地方法院刑事第三庭
                                          法  官  趙  義  德
右正本證明與原本無異
如不服本判決應於送達後十日內向本院提出上訴狀
                                          書記官  張  慧  玲
中      華      民      國      八十九      年     十     月     六     日
附錄本案論罪科刑法條全文：
毒品危害防制條例第十條：
施用第一級毒品者，處六月以上五年以下有期徒刑。
施用第二級毒品者，處三年以下有期徒刑。
附錄本案論罪科刑法條全文：
毒品危害防制條例第十條：
施用第一級毒品者，處六月以上五年以下有期徒刑。
施用第二級毒品者，處三年以下有期徒刑。
毒品危害防制條例第十八條：
查獲之毒品及專供製造或施用毒品之器具，不問屬於犯人與否，均沒收銷燬之。但合
於醫藥或研究之用者，得不予銷燬。
前項合於醫藥或研究用毒品或器具之管理辦法，由法務部會同行政院衛生署定之。


司法院資訊處製作；財團法人民間司法改革基金會備份。
